臺灣高等法院臺南分院刑事判決
110年度上訴字第975號
上  訴  人  臺灣雲林地方檢察署檢察官
上  訴  人  
即  被  告  蘇慶梧


指定辯護人  黃昭雄律師
上  訴  人            
即  被  告  張菘溢




            黃耀昇



上二人共同
選任辯護人  蕭博仁律師
被      告  林聖傑




指定辯護人  嚴孟君律師
上列上訴人因被告妨害國幣懲治條例等案件，不服臺灣雲林地方
法院109年度訴字第883號中華民國110年4月7日第一審判決（起
訴案號：臺灣雲林地方檢察署109年度偵字第7019、5241、5520
、6867、7104、8161號），提起上訴，本院判決如下：
    主  文
上訴駁回。
    事  實
一、庚○○前於民國108年9月間，經由不知情之丁秋城結識丙○○（
    綽號小熊）、己○○（綽號小錢）2人。109年2月間（無證據
    證明為109年2月4日之前），庚○○、丙○○及己○○均明知由中
    央銀行發行之新臺幣（下同）1,000、100元（起訴書誤載為
    500元）紙幣，係屬妨害國幣懲治條例第1條第1項所稱之國
    幣，因庚○○對丙○○、己○○誇稱其有偽造國幣之技術，丙○○及
    己○○認有利可圖，庚○○、丙○○及己○○竟共同基於意圖供行使
    之用而偽造國幣之犯意聯絡，由丙○○與己○○各出資並交付20
    萬元予庚○○，並由丙○○提供其所有彰化縣○○鎮鎮○路00巷00
    號房屋做為偽造工廠，丙○○、己○○復陪同庚○○購買偽造國幣
    所需之機具及影印紙後，放置於上址偽造工廠內，庚○○在相
    關器具及材料備齊後，於109年3月間，找有電腦資訊專長之
    乙○○幫忙，乙○○亦共同基於意圖供行使之用而偽造國幣之犯
    意聯絡，加入偽造國幣行列，並由乙○○操作電腦上網擷取1,
    000元及100元紙幣之圖檔加以調色後，再與庚○○共同利用印
    表機將紙幣圖檔列印在複印紙張上而著手偽造1,000元及100
    元之紙幣，然經多次嘗試後，終因色差及防偽線與真鈔仍有
    差異而未遂。
二、庚○○因遲遲無法成功偽造1,000元及100元之紙幣，丙○○及己○○認為遭騙，不斷向庚○○催討先前出資，庚○○為歸還欠款，
    明知我國政府於109年7月15日所發行之振興三倍券（下稱三
    倍券），係政府為促進國人消費、振興經濟而發行之有價證
    券，竟基於意圖供行使之用而偽造有價證券之犯意，庚○○先
    領取真正面額500元三倍券（編號ZZ000000、ZZ000000、ZZ0
    00000、ZZ000000，起訴書誤載編號部分業經檢察官更正）4
    張作為偽造樣本，自109年7月15日起，在上揭偽造工廠內，
    利用先前偽造紙幣時所留下之機具及影印紙，操作電腦掃瞄
    真正三倍券之圖樣後，將三倍券之圖檔列印在複印紙張上而
    偽造大量面額為500元之三倍券。庚○○為測試經裁剪過之偽
    造三倍券是否堪用，於109年7月23至25日間，在彰化縣○○市
    ○○路00號4樓之9其前租屋處，陸續交付偽造面額500元之三
    倍券10幾張予丁○○收受，庚○○另於109年7月31日，前往雲林
    縣○○鎮○○0○00號張菊芸租屋處，交付張菊芸偽造之面額500
    元三倍券1張（編號ZZ000000），丁○○、張菊芸均明知庚○○
    交付者係偽造之面額500元三倍券，其2人仍分別基於與庚○○
    行使偽造有價證券之犯意聯絡，丁○○先於109年7月27日13時
    許，持偽造之面額500元三倍券共計5張（編號ZZ000000計1
    張、編號ZZ000000計1張，編號ZZ000000計2張、編號ZZ0000
    00計1張），前往戊○○所經營址設雲林縣○○鎮○○里○○路000號
    之○○○彩券行，向戊○○購買2,500元之彩券及刮刮樂；接續於
    同日16時許，持偽造之面額500元三倍券共計8張（編號ZZ00
    0000計2張、編號ZZ000000計1張，編號ZZ000000計1張、編
    號ZZ000000計3張、編號ZZ000000計1張）前往雲林縣○○鎮○○
    路○段000號之○○彩券行，向店員甲○○購得面額1,000元之刮
    刮樂1張、500元之刮刮樂6張。另張菊芸於109年8月4日23時
    12分許，持前開偽造面額500元三倍券1張，前往己○○所經營
    址設雲林縣○○鎮○○路000號之7-11便利商店○○門市，購買咖
    啡15杯。
三、嗣經警於109年8月13日，持原審法院核發之搜索票及檢察官
    核發之拘票，前往彰化縣○○市○○路0段00巷00號之庚○○租屋
    處執行搜索，扣得如附表一所示之物，並拘提庚○○到案；復
    於同日上午10時45分許，前往偽造工廠執行搜索，扣得如附
    表二所示之物；於109年7月28日晚上在雲林縣○○鎮○○里○○00
    號之丁○○住處及在警局查扣如附表三所示之物：於109年8月
    13日上午8時40分許，在雲林縣○○鎮○○0○00號張菊芸居處查
    扣如附表四所示之物；另經查扣如附表五之偽造三倍券14張
    、丙○○手機1支等物，始悉上情。
四、案經甲○○、己○○訴由雲林縣警察局虎尾分局，臺灣雲林地方
    檢察署檢察官指揮雲林縣警察局虎尾分局、雲林縣警察局、
    行政院海洋委員會海巡署偵防分署彰化查緝隊移送偵查起訴
    。
    理  由
壹、有罪部分
一、程序部分
　㈠本院審理範圍
　　原審同案被告張菊芸、丁○○被訴犯罪事實二共同涉犯刑法第
    201條第2項行使偽造有價證券部分及被告乙○○被訴犯罪事實
    一共同犯偽造幣券未遂部分，均經原審判處罪刑，張菊芸、
    乙○○部分未據檢察官及張菊芸、乙○○上訴而確定；丁○○部分
    未據檢察官上訴，丁○○上訴本院後，於110年11月9日本院準
    備程序時撤回上訴（本院卷一第324頁），則原審同案被告
    張菊芸、丁○○及乙○○（共同犯偽造幣券未遂部分）經原審判
    處罪刑部分均已確定，非本院審理範圍。
  ㈡按被告以外之人於審判外之陳述，雖不符第159條之1至第159
    條之4之規定，經當事人於審判程序同意作為證據，法院審
    酌該言詞陳述或書面陳述作成時之情況，認為適當者，亦得
    為證據。當事人、代理人或辯護人於法院調查證據時，知有
    第159條第1項不得為證據之情形，而未於言詞辯論終結前聲
    明異議，視為有前項之同意，刑事訴訟法第159條之5定有明
    文。經查，本案中就被告以外之人於審判外之陳述，被告庚○○、丙○○、己○○及其等辯護人對本判決下列引用之被告以外
    之人於審判外之言詞或書面之陳述，均同意作為證據（原審
    卷一第253、344頁，本院卷一第334、511頁，本院卷二第16
    5、369頁），本院審酌被告以外之人審判外陳述作成時之情
    況，並無不能自由陳述之情形，亦未見有何違法取證或其他
    瑕疵，且與待證事實具有關聯性，認為以之作為證據應屬適
    當，自均有證據能力。
  ㈢本判決下列所引用之其餘非供述證據，並無證據證明係公務
    員違背法定程序所取得，亦無顯有不可信之情況，且經本院
    於審理期日提示予被告庚○○、丙○○、己○○及其等辯護人辨識
    而為合法調查，該等證據自得作為本案裁判基礎。
二、認定犯罪事實所憑之證據及理由： 
  ㈠犯罪事實一（偽造幣券未遂部分）
　　訊據被告庚○○、丙○○、己○○對於上開偽造幣券犯行，業於警
    詢、偵訊、原審及本院審理時均坦承不諱（偵5241卷第281
    至295、299至303頁，偵5520卷第25至31、147至163、261至
    264、277至299頁，警1518卷第177至181、185至199、203至
    211頁，他1177卷第337至341頁，聲羈118卷第25至31頁，偵
    聲92卷第51至56頁，偵6867卷第5至12頁，原審卷一第123、
    241至243、329、330頁，原審卷二第147、231、433頁，本
    院卷一第323至324、501頁，本院卷二第163至164、212至21
    4頁），核與證人丁秋城、吳文哲（販賣影印紙之人）、趙
    國雄（為被告庚○○承租彰化縣○○市○○路0段00巷00號房屋之
    人）於警詢證述之情節大致相符（丁秋城部分見警1518號卷
    第243至245頁；吳文哲部分見警1518號卷第239至241頁；趙
    國雄部分見警1518號卷第213至216頁，他卷第349至355頁）
    ，並有通訊監察緊急案件通知單（他1177卷第255頁）、雲
    林縣警察局虎尾分局偵查報告（偵辦丁○○涉嫌詐欺、行使有
    價證券案，他1177卷第257至265頁）、被告丙○○與被告庚○○
    簽訂之租賃契約（警聲搜493卷第365至369頁）、內政部警
    政署刑事警察局109年9月2日刑紋字第1090091562號鑑定書
    （搜索現場所採編號F1至F4、F6指《掌》紋，依序與檔存被告
    庚○○指《掌》紋卡之左拇、右食、左手掌、左手掌、右中指指
    《掌》紋相符。編號F7指紋，與檔存乙○○指紋卡之右中指指紋
    相符，警聲搜493卷第233至241頁）、中央印製廠109年9月2
    3日中印發字第1090003854號函附之鑑定報告（扣案可疑壹
    佰圓券《安一版》四連張半成品1張，經鑑定係屬偽造，警聲
    搜493卷第243至245頁）、現場數位鑑識工具報告（警聲搜4
    93卷第247至269頁）、內政部警政署刑事警察局109年9月30
    日刑生字第1090091314號鑑定書（現場編號1-1-1菸蒂檢出D
    NA-STR型別與被告庚○○DNA-STR型別相符，偵7019卷第273至
    279頁）、臺灣雲林地方檢察署110年2月22日雲檢原仁109偵
    5241字第1109004906號函（查扣之機器、紙張未變賣，原審
    卷二第91頁）、丁○○手機照片詳細資料（他1177卷第219至2
    35頁）、附表一至附表五所示雲林縣警察局虎尾分局搜索扣
    押筆錄及扣押物品目錄表5份、原審法院109年聲搜字第477
    號搜索票影本4紙（警聲搜493卷第133至207頁）、現場照片
    34張、扣押物品照片40張（警聲搜493卷第281至353頁）、
    扣押物品（手機、隨身碟、記憶卡）照片3張（偵7019卷第2
    11頁）、現場數位證物蒐證照片20張（警聲搜493卷第271至
    280頁）本院卷二第91頁）等在卷可參；此外，並有附表一
    至五所示之偽造通用紙幣半成品及印表機等扣案可資佐證，
    足認被告庚○○、丙○○、己○○上開任意性之自白核與事實相符
    ，自堪信為真實。本案事證已臻明確，被告庚○○、丙○○、己○○上開偽造幣券犯行均堪予認定。
　㈡犯罪事實二（偽造有價證券部分）
　　訊據被告庚○○對於上開偽造有價證券犯行、行使偽造有價證
    券罪於警詢、偵查、原審及本院審理時均坦承不諱，核與證
    人即原審同案被告張菊芸、丁○○對於警詢、偵訊、原審及本
    院準備程序坦承認罪之供述相符（偵5241卷第17至26、45至
    48、139至144、173至175、197至201、259至263、269至275
    、299至303、305至310、313至317頁，偵5520卷第25至31、
    147至163、165至168、171至185、205至211、261至264、27
    7至299頁，警1518卷第149至153頁，聲羈118卷第25至31頁
    ，聲羈107卷第35至43頁，偵聲92卷第51至56頁，原審卷一
    第123、241至243、331、332頁，原審卷二第147、231、433
    頁，本院卷一第323、501頁，本院卷二第164、212368、417
    至419頁），復與證人王素玫（即丁○○女友）於警詢、偵訊
    與原審訊問時證述之情節、證人己○○、甲○○、趙國雄於警詢
    、偵訊證述之情節及證人戊○○、陳媚蓉、李玉美、吳文哲於
    警詢時證述之情節大致相符（偵5241號卷第59至63、65至67
    、91至94、205至215、217至233頁，警1518號卷第213至224
    、239至241頁，他1177號卷第349至355頁，聲羈107號卷第5
    7至65頁，警4520卷第11至27頁），並有雲林縣警察局虎尾
    分局刑案現場勘察採證報告表、證人甲○○勘察採證同意書、
    被告庚○○與丁○○109年6月27日於通訊軟體Line之通訊譯文、
    證人王素玫留給○○彩券行聯絡資料紙條、被告張菊芸門號通
    聯調閱查詢單影本、內政部警政署刑事警察局109年8月4日
    刑鑑字第1090082625號鑑定書、內政部警政署刑事警察局10
    9年8月11日刑鑑字第1090084795號鑑定書、內政部警政署刑
    事警察局109年9月30日刑生字第1090091314號鑑定書、內政
    部警政署刑事警察局110年3月4日刑鑑字第1100017773號鑑
    定書、雲林縣警察局專案偵查報告、雲林縣警察局虎尾分局
    偵查報告、原審公務電話紀錄、現場數位鑑識工具報告、雲
    林縣警察局扣押筆錄及扣押物品目錄表、截留偽造變造仿造
    新台幣券幣通報單影本、臺灣銀行○○分行截留偽造變造仿造
    振興三倍券統計表影本、臺灣雲林地方檢察署110年2月22日
    雲檢原仁109偵5241字第1109004906號函各1份、原審109年
    聲搜字第477號搜索票影本4張、雲林縣警察局虎尾分局搜索
    扣押筆錄及扣押物品目錄表5份、被告丁○○持用門號手機內
    與被告庚○○之LINE對話紀錄截圖15張、被告張菊芸持用手機
    內與被告庚○○之LINE對話紀錄截圖24張、○○彩券行之監視器
    畫面翻拍照片5張、統一超商○○門市之監視器畫面翻拍照片2
    張、現場照片34張、扣押物品照片40張、扣押物品（手機、
    隨身碟、記憶卡）照片8張、統一超商○○門市之咖啡寄杯卡
    （含交易明細）照片1張、現場數位證物蒐證照片20張等在
    卷可參（偵5241號卷第33至35、37、41、69至73、79至85、
    145至171、229頁，偵5520號卷第9至21、43至115、117至13
    9、193、195至199頁，警1518號卷第67至75、101至112、12
    1至147、155頁，他1177號卷第147至217頁，偵7019號卷第2
    03至211、273至第279頁，聲搜493號卷第11至57、115、225
    至227、229至231、247至269、271至280頁，警4520卷第29
    至33、41、43頁，原審卷二第49、91、93至95頁）；此外，
    並有附表所示之偽造三倍券成品、半成品及印表機等扣案可
    資佐證，足認被告庚○○上開任意性之自白核與事實相符，自
    堪信為真實。本案事證已臻明確，被告庚○○上開偽造有價證
    券、行使偽造有價證券犯行，堪予認定。
三、論罪科刑
  ㈠按依中央銀行法第13條規定，新臺幣乃由中央銀行發行，為
    國幣，對於中華民國境內之一切支付，具有法償效力。又妨
    害國幣懲治條例第3條第1項意圖供行使之用而偽造新臺幣幣
    券罪為刑法第195條之罪之特別法規定，且保護法益相同，
    係一行為有兩種不同法律處罰之法條競合關係，應依特別法
    優於普通法原則，適用法定刑度較重之特別法，即應依妨害
    國幣懲治條例第3條第1項之罪論處。次按妨害國幣懲治條例
    第3條第1項偽造幣券罪，並不以所偽造之幣券與真鈔完全相
    同為必要，以彩色影印方式印製幣券，外觀上足以使人誤為
    真鈔，即已足（最高法院92年度台上字第3729號判決意旨參
    照）。而振興三倍券係為振興經濟，提振民間消費及促進國
    內需求而發放，且依因應嚴重特殊傳染性肺炎振興三倍券發
    放辦法，可以其面額至大多數店家消費使用，性質近似於同
    額現金，其使用期間、範圍、例外、使用限制均有規定，有
    價證券上權利之發生移轉或行使，有其一以證券之占有為要
    件時，均屬有價證券之範圍（最高法院45年度台上字第1118
    號判決意旨參照），又現今網路資訊發達，數位金融已屬常
    態，占有要件固有與時俱進之空間，所應著重係出示三倍券
    即能行使票面所載權利，其使用期間在國內交易上有流通效
    力，自係屬於有價證券之一種。
  ㈡核被告庚○○、丙○○、己○○就事實一所為，均係犯妨害國幣懲
    治條例第3條第3項、第1項之意圖供行使之用而偽造幣券未
    遂罪。被告庚○○就事實二所為係犯刑法第201條第1項偽造有
    價證券罪，被告庚○○行使偽造有價證券之低度行為，為其偽
    造有價證券之高度行為所吸收，不另論罪。
　㈢就事實一偽造國幣部分，被告庚○○、丙○○、己○○與原審同案
    被告乙○○間，有犯意聯絡及行為分擔，應依刑法第28條之規
    定，論以共同正犯。就事實二行使偽造有價證券部分，被告
    庚○○與原審同案被告丁○○、張菊芸間，有犯意聯絡及行為分
    擔，均應依刑法第28條之規定，論以共同正犯。　
  ㈣按刑事法若干犯罪行為態樣，本質上原具有反覆、延續實行
    之特徵，立法時既予特別歸類，定為犯罪構成要件之行為要
    素，則行為人基於概括之犯意，在密切接近之一定時、地持
    續實行之複次行為，倘依社會通念，於客觀上認為符合一個
    反覆、延續性之行為觀念者，於刑法評價上，即應僅成立一
    罪（最高法院95年度台上字第4686號判決意旨參照）。偽造
    紙幣之行為，其開始摹擬與印造樣品以迄付印未成，雖經數
    個階段，然係持續的侵害一個法益，顯係基於單一製造偽鈔
    之犯意持續為之，被告庚○○、丙○○、己○○自加入參與起迄至
    偽造幣券行為未遂，均係基於單一之決意，在密切接近之一
    定時、地，持續實行偽造幣券之複次行為，依社會客觀通念
    ，堪認含有多次性與反覆性，應僅論以一罪。又就事實二，
    被告庚○○自109年7月15日起至同年8月13日遭查獲止之密接
    時間，在同一地點，以相同手法陸續製造偽造三倍券，顯係
    基於單一製造偽造有價證券之犯意反覆為之，應僅論以一偽
    造有價證券罪，被告庚○○雖有部分尚未偽造完成之有價證券
    半成品，然既為偽造之接續行為，僅侵害一個法益，故應僅
    成立偽造有價證券既遂一罪。
　㈤被告庚○○先後所犯意圖供行使之用而偽造幣券未遂罪及偽造
    有價證券2罪，犯意各別，行為互異，應予分論併罰。
　㈥刑之加重及減輕
　⒈按司法院釋字第775號解釋之解釋文及理由意旨，係指構成累
    犯者，不分情節，一律加重最低本刑，於不符合刑法第59條
    所定要件之情形下，致生行為人所受之刑罰超過其所應負擔
    罪責之個案，不符罪刑相當原則、比例原則，於此範圍內，
    在刑法第47條第1項修正前，為避免發生上述罪刑不相當之
    情形，法院就該個案應裁量是否加重最低本刑。故該解釋係
    指個案應量處最低法定刑，又無法適用刑法第59條規定減輕
    之情形，法院方應依此解釋意旨裁量不予加重最低本刑，並
    非指前案為同性質之案件，始有累犯加重之適用（參見最高
    法院109年度台上字第518、296號判決意旨）。
　⒉查被告庚○○於98年間因妨害國幣懲治條例案件，經臺灣高等
    法院臺中分院99年度上訴字第575、576號判決處有期徒刑9
    年，被告庚○○不服上訴，經最高法院99年度台上字第5846號
    判決上訴駁回確定，於106年3月9日縮短刑期假釋出監，於1
    07年11月14日縮刑期滿，假釋未經撤銷，視為已執行完畢，
    有臺灣高等法院被告（庚○○）前案紀錄表附卷可憑，其於受
    徒刑之執行完畢後，5年以內故意再犯有期徒刑以上本案之
    罪，為累犯，本件並無個案應量處最低法定刑，又無法適用
    刑法第59條規定減輕之情形（另詳下述），亦無加重最低法
    定刑有罪刑不相當之情形，應依刑法第47條第1項之規定加
    重其刑。另被告己○○雖於99年間因恐嚇取財、圖利媒介猥褻
    等案件，經臺灣彰化地方法院100年度訴字第568號判決應執
    行有期徒刑1年確定，於104年2月5日縮短刑期執行完畢，有
    臺灣高等法院被告（己○○）前案紀錄表附卷可憑，而被告丙○○雖於109年8月13日警詢供述將其所有彰化縣○○鎮鎮○路00
    巷00號房屋出租被告庚○○（警1518卷第178頁），然卷內所
    附被告丙○○與被告庚○○簽訂之租賃契約書（警1518卷第355
    至369頁）並未記載租賃標的物，雖該租約租賃期間記載為1
    09年2月4日至110年2月4日，然參以被告己○○於109年10月6
    日警詢供述：被告庚○○開口跟丙○○說要租房子，之後他才陸
    續購買物品（警1518卷第204頁），被告丙○○於109年10月6
    日警詢供述：庚○○說要出國去看東西，當時我有跟他一同前
    往，沒看到他買什麼東西，直到109年2月才在我戶籍地租房
    子，庚○○才陸續購買東西，我們幫他付款等語（警1518卷第
    187頁），堪認被告庚○○係向丙○○承租偽造工廠後，始陸續
    購入偽造幣券設備而著手實施偽造幣券犯行，而被告庚○○傳
    送張菊芸其製作偽造之紙鈔及偽造工廠設備等照片時間為10
    9年3月11日（警1518卷第67、69頁），再觀刑事警察局現場
    數位鑑識工具CIB-Triage報告所載扣案電腦設備使用紀錄起
    始時間自109年3月29日起（警聲搜493卷第249頁），卷內復
    查無具體證據證明被告庚○○、丙○○、己○○共同謀議著手偽造
    幣券之時間在被告己○○前案執行完畢（104年2月5日）後5年
    以內，基於罪證有疑利歸被告原則，尚難認定被告己○○於前
    案執行完畢後，五年以內即與被告庚○○、丙○○共同著手實行
    本案偽造幣券犯行，自不足以認定被告己○○成立累犯，併為
    說明。
　⒊被告庚○○、丙○○、己○○已著手於事實一偽造幣券犯行之實行
    而不遂，均為未遂犯，均爰依刑法第25條第2項規定，減輕
    其刑。被告庚○○依法與前揭累犯之規定先加重後減輕之。　
　㈦按刑法第59條規定之酌量減輕其刑，必須犯罪另有特殊之原
    因與環境，在客觀上足以引起一般同情，認為即使宣告法定
    最低度刑，猶嫌過重者，始有其適用。被告庚○○、丙○○、己○○及其等辯護人雖均主張渠等犯後均坦承犯行，因一時貪圖
    利益而犯罪，深感後悔與反省，均請求依刑法第59條規定減
    輕其其刑等語。然偽造我國通用紙幣將造成社會交易秩序及
    國家金融秩序紊亂，為國人眾所周知，縱使被告庚○○有向被
    告丙○○、己○○誇稱其偽造幣券之能力，被告丙○○、己○○亦應
    尋求正途賺取金錢，而不應為此嚴重紊亂國家及社會秩序之
    行為，然被告丙○○、己○○無視國家禁令，仍共同與被告庚○○
    、乙○○於著手偽造通用紙幣，幸而為警及時查獲而不遂，顯
    非單純失慮之偶發所為，犯罪情節非輕，且依刑法未遂犯規
    定予以減輕其刑後，量刑亦不致產生輕重失衡或減至法定最
    低刑度猶屬過重或刑罰過苛之虞，難認被告庚○○、丙○○、己○○就此部分有何可堪憫恕，科以最低度刑仍嫌過重之情，是
    認無刑法第59條酌減其刑之適用。
　㈧對於被告庚○○、丙○○、己○○上訴之判斷　　
　⒈被告庚○○上訴意旨略以；⑴共同被告丙○○、己○○一開始拿出現
    金20萬元給庚○○，為了製作偽鈔之器具，有與庚○○一起出國
    ，有實際參與購買製造偽鈔相關器具，或跟在庚○○旁邊支付
    現金，難謂獨被告庚○○一人居於主導、支配地位，原判決不
    察，判處庚○○4年10月，判處丙○○、己○○僅各2年10月、2年1
    0月，顯對被告庚○○量刑過重，有判決不備理由及違反罪刑
    相當原則、比例原則之情形。⑵被告庚○○因遭丙○○等2人催討
    金錢，為歸還欠款才利用先前偽造紙幣之器具偽造三倍券，
    雖適用法條罪名不同，但已因偽造紙幣論罪科刑，原判決就
    使用相同器具涉犯偽造三倍券部分，量處有期徒刑3年6月，
    有刑罰過度評價，應再予減輕。⑶被告庚○○犯罪動機包括對
    乾女兒張菊芸的親情及對朋友丁○○的仗義，被告庚○○僅○○學
    歷，逾70高齡，身體欠佳，經濟困窘，一時偏差誤蹈法網，
    利用相同器具偽造三倍券致受2重罪之刑責，非無足堪憫恕
    之處，應有刑法第59條減刑餘地等語。
　⒉被告丙○○、己○○上訴意旨略以：⑴共同被告庚○○因缺錢而需要
    金錢，平時即會羅織並誇大偽造技術之謊言，利用人性貪念
    ，致被告丙○○、己○○受其慫恿才會出錢，被告丙○○等2人行
    為雖有不該，但顯然屬於被動角色。且本件偽造紙幣終因色
    差及防偽線與真鈔有差異而未能製作成功而未遂，對國家金
    融秩序尚未發生實害危險，原審處以重刑，量刑顯然過重。
    ⑵請審酌被告丙○○家庭成員有父、母、弟弟、妹妹、配偶與
    未成年子女3人，現有穩定工作，從事○○工程，為照顧家人
    ，勤奮不已，平時亦會參與公益活動；被告己○○家庭成員有
    父、母、配偶及2名未成年兒子需要照顧，其因天生小兒麻
    痺罹患右下肢肌肉萎縮殘疾而行走不便，為負擔家計，工作
    勤奮努力，亦熱心公益，樂善好施。被告丙○○等2人因一時
    貪圖利益而為本案犯行，深感後悔，因本案已受相當警惕及
    教訓，均已書立悔過書，被告丙○○之配偶亦書立求情信供法
    院量刑參酌。且渠2人均與家人感情融洽，可透過家人親情
    感化、教化，請依刑法第25條第2項、第57條、第59條規定
    從輕量刑，並審酌被告己○○前5年無前科紀錄，准為緩刑或
    附條件緩刑之機會等語。
　⒊原審以被告庚○○、丙○○、己○○共同犯事實一偽造幣券、被告
    庚○○犯事實二偽造三倍券之偽造有價證券罪，均事證明確，
    茲就原判決量處罪刑及沒收部分，分述如下：
　⑴罪刑部分
　  ①原判決依妨害國幣懲治條例第3條第3項、第1項，刑法第28
      條、第25條、第47條第1項、第201條、第51條第5款之規
      定，以行為人之責任為基礎，審酌被告庚○○、丙○○、己○○
      不循正當途徑獲致財富，貪圖不法利益而共同為偽造幣券
      犯行未遂，影響國家社會金融秩序，被告庚○○前有偽造貨
      幣、偽證等犯罪前科紀錄（累犯部分不予重覆評價），被
      告丙○○則前有詐欺等犯罪前科紀錄，被告己○○前有恐嚇取
      財等犯罪前科紀錄，素行均難認良好，有渠等臺灣高等法
      院被告前案紀錄表在卷可佐，衡以渠等各自之犯罪動機、
      目的、手段、所擔任角色與參與程度、從事不法時間長短
      、法益侵害之嚴重性，及所獲利益等節，並念其等犯後均
      坦承犯行，態度尚可，復審酌：被告庚○○自述○○畢業之智
      識程度、離婚、育有4名成年子女、羈押前從事過○○用品
      、○○、○○○、○○店等行業，無恆產、無儲蓄、無負債、經
      濟狀況不佳，年歲已高、罹病、身體狀況欠佳；被告丙○○
      自述○○畢業之智識程度、已婚、育有3名未成年子女，並
      提出戶籍謄本、從事慈善捐款資料、悔過書各1份等在卷
      可參（原審卷一第381至393頁），原以○○公司為業、現因
      違反廢棄物清理法案件入監執行、有財產、有負債；被告
      己○○自述○○畢業之智識程度、已婚、育有2名未成年子女
      、罹患右下肢肌肉萎縮、現受僱賣○○，並提出戶籍謄本、
      診斷證明書、工作資料、悔過書各1份等在卷可參（原審
      卷一第361至379頁），無恆產、有負債等一切情狀，就被
      告庚○○偽造幣券未遂部分，量處有期徒刑4年10月，偽造
      有價證券部分，量處有期徒刑3年6月，酌以被告庚○○所犯
      各罪，均係於109年間所為，時間密接，犯罪手段與態樣
      相同，同為侵害國家法益，所擔任之角色均相同，於案件
      進行中居於主導、支配地位，並參諸刑法第51條第5款係
      採限制加重原則，而非累加原則之意旨，定其應執行刑有
      期徒刑7年；被告丙○○、己○○偽造幣券未遂部分各量處有
      期徒刑2年10月。核其認事用法俱無違誤，所為刑之宣告
      ，亦係以行為人之責任為基礎，經審酌刑法第57條各款所
      列事項及其他一切情狀後而為，所量定之刑亦未逾越法定
      刑範圍或有何違反比例、公平及罪刑相當原則，尚稱允當
      。
　  ②被告庚○○、丙○○、己○○雖以前詞提起上訴，主張原審量刑
      過重不當。惟刑之量定，為求個案裁判之妥當性，法律賦
      予法院裁量之權。量刑輕重，屬為裁判之法院得依職權自
      由裁量之事項，苟其量刑已以行為人之責任為基礎，並斟
      酌刑法第57條各款所列情狀，在法定刑度內，酌量科刑，
      如無偏執一端，致明顯失出失入情形，上級審法院即不得
      單就量刑部分遽指為不當或違法。查被告庚○○前因連續意
      圖供行使之用，而交付偽造之通用紙幣，前經臺灣高等法
      院臺中分院95年度上更二字第168判決處有期徒刑3年6月
      ，經最高法院96年度台上字第4914號判決駁回其上訴確定
      ，未久又因共同犯偽造幣券罪，經臺灣高等法院臺中分院
      99年度上訴字第575、576號判決處有期徒刑9年，並經最
      高法院99年度台上字第5846號判決駁回其上訴確定（本院
      卷一第341至400頁），其再犯本案同質性犯罪，顯見未因
      前案罪刑宣告與執行而記取教訓（累犯部分不重評價），
      復以之向被告丙○○、己○○誇稱有偽造國幣之技術，使被告
      丙○○提供偽造工廠，並與被告己○○出資助其購買偽造幣券
      設備，對於國家貨幣管理及正常交易秩序造成潛在危害，
      而在無法順利偽造幣券遭被告丙○○、己○○催討欠款之情況
      下，復起意偽造三倍券，交付原審同案被告丁○○、張菊芸
      持以行使，於本案事實一、二犯行，顯均居於擬定並實施
      犯罪計畫之主導地位，犯後雖坦承犯行，但供詞仍反覆；
      被告丙○○、己○○縱需承擔家計，均有負債，然不思以正途
      賺取金錢，為貪圖不法利益而與被告庚○○共同偽造幣券，
      所為亦均無可取，渠三人惡性均非輕微。原審就被告庚○○
      、丙○○、己○○上開量刑，已斟酌刑法第57條各款所列情狀
      ，未逾越法定範圍，亦未濫用自由裁量權限，且已說明不
      適用刑法第59條規定減輕其刑之理由，對被告庚○○所定應
      執行刑，已體察限制加重原則之規範要旨，兼顧刑罰經濟
      及恤刑目的，無違法不當情事。被告庚○○、丙○○、己○○執
      前詞提起上訴，指摘原判決量刑不當，均為無理由，應予
      駁回。
　⑵沒收部分
　  ①按刑法施行法第10條之3第2項規定「105年7月1日前施行之
      其他法律關於沒收、追徵、追繳、抵償之規定，不再適用
      」，而妨害國幣懲治條例第6條「犯本條例之罪者，其銀
      類、金類、新舊各種硬幣，偽造、變造或損毀之幣券，不
      問屬於犯人與否，沒收之」之沒收實體規定係自62年9月4
      日施行，揆諸上開刑法施行法規定，自105年7月1日起，
      在違反妨害國幣懲治條例案件中有關偽造幣券之沒收與否
      ，即不再適用妨害國幣懲治條例第6條規定，而應回歸刑
      法沒收實體之規定。
    ②得依刑法第200條沒收之偽造幣券用之器械原料，以構成同
      法分則第12章所定各罪者為限，如依妨害國幣懲治條例論
      科，因妨害國幣懲治條例就供偽造幣券所用之器械原料等
      物，並無沒收之規定，則應引用刑法第11條，依同法第38
      條第2項，沒收該等器械原料（最高法院65年度第7次刑庭
      會議決議及80年度台上字第124號判決意旨參照）。按妨
      害國幣懲治條例第6條規定「犯本條例之罪者，其銀類、
      金類新舊各種硬幣、偽造、變造或損毀之幣券，不問屬於
      犯人與否，沒收之。」，就偽、變造幣券罪而言，係指偽
      造、變造完成之幣券，並不包含其半成品；易言之，倘係
      偽造之半成品，尚無逕依上揭特別法規定沒收之餘地，而
      應回歸適用普通刑法之規定。又刑法第200條所定「偽造
      、變造之通用貨幣、紙幣、銀行券，減損分量之通用貨幣
      及前條之器械原料，不問屬於犯人與否，沒收之。」，其
      中所稱貨幣、紙幣、銀行券，亦專指偽造、變造完成之成
      品，不包含半成品；所稱器械原料，專指同法第199條意
      圖供偽造、變造或減損上揭幣券或分量之用，而製造、交
      付或收受之各項器械原料，並不包括犯其他法條所用之器
      械原料，是若行為人非犯該第199條之罪，而係犯本章其
      他之罪，則其所用器械原料或所得之半成品，應視各該性
      質，分別依刑法第38條第2項規定為沒收之宣告（最高法
      院100年度台上字第2802號判決意旨參照）。又刑法第205
      條所規定應義務沒收之「器械原料」，係指同法第204條
      所稱「意圖供偽造、變造有價證券……之用，而製造、交付
      或收受之器械、原料」而言，故第205條所稱之「器械、
      原料」，當以意圖供偽造、變造有價證券之用而製造、交
      付或收受之「器械、原料」為限。至於其他屬於被告所有
      供偽造有價證券所用之物，則依同法第38條第2項規定宣
      告沒收（最高法院101年度台上字第1192號判決意旨參照
      ）。
    ③偽造之有價證券，不問屬於犯人與否，沒收之，刑法第205
      條定有明文。扣案附表一編號1所示偽造三倍券500元鈔99
      4張、扣案附表五編號4、5、6所示之偽造三倍券各8張、1
      張、5張，為被告庚○○所偽造之有價證券，扣案附表一編
      號2所示偽造三倍券500元鈔5連張798張，為被告庚○○意圖
      供偽造有價證券而製造之原料，係不問屬於犯人與否，自
      均應依刑法第205條規定，於被告庚○○所犯罪刑項下宣告
      沒收。　　
　  ④供犯罪所用、犯罪預備之物或犯罪所生之物，屬於犯罪行
      為人者，得沒收之，刑法第38條第2項前段亦有明文。
　  ⓵依前開說明，且刑法第200條所稱「紙幣」專指偽造、變
　　  造完成之成品，不包含半成品；所稱器械原料，若行為人
      非犯刑法第199條之罪，而係犯本章其他之罪，則其所用
      器械原料或所得之半成品，應視各該性質，分別依刑法第
      38條第2項規定為沒收之宣告。是以，扣案附表二編號23
      所示偽造新臺幣佰元鈔4連張875張半成品，係被告庚○○所
      有供意圖供行使之用而偽造幣券未遂犯行所用之物；扣案
      附表一編號5、6、8、10至13、附表二編號1、2、4、6至9
      、13至22、24所示之物為被告庚○○所有，係其用以供本案
      犯罪所用之物；扣案附表二編號5所示之物為被告庚○○所
      有，係其用以供本案犯罪預備之物，均應依刑法第38條第
      2項規定沒收。（被告庚○○犯偽造幣券相關之物，依前揭
      說明依第38條第2項沒收，又前揭物品雖亦有用以偽造有
      價證券，惟被告庚○○係利用先前偽造幣券時所留之機具等
      為之，與「意圖供偽造、變造有價證券……之用，而製造、
      交付或收受之器械、原料」未臻相符，故亦依刑法第38條
      第2項沒收）；扣案附表二編號3號所示之物為被告己○○所
      有，且係供犯本案之罪所用，依刑法第38條第2項規定沒
      收。
　  ⓶扣案附表一編號7所示三星廠牌手機1支（含門號00000000
　　  91號SIM卡）為被告庚○○所有，作為聯絡被告丙○○、乙○○
      共犯事實一所示犯行之用，業據被告庚○○於原審審理中供
      承在卷（原審卷二第221頁），為供本案犯罪所用之物，
      爰依刑法第38條第2項規定，於被告庚○○所犯罪刑項下宣
      告沒收。
　  ⓷扣案附表五編號1所示蘋果廠牌手機1支（含門號00000000
　　  03號SIM卡）係被告丙○○所有，作為聯絡被告庚○○事實一
      所示犯行之用，業據被告丙○○於原審審理中供承在卷（原
      審卷二第423頁），為供本案犯罪所用之物，爰依刑法第3
      8條第2項規定，於被告丙○○所犯罪刑項下宣告沒收。
　  ⓸被告庚○○取得被告丙○○、己○○給與的20萬元，被告
　　  丙○○、己○○均稱係供其購買偽造國幣之器械、原料使
　　  用，非被告庚○○之犯罪所得，不另諭知沒收或追徵。
　  ⓹扣案之檳榔渣1個、菸蒂3個、棉棒5支、吸管1個、棉棒2
　　  支、牙刷1個、吸管1個（109年度保管檢字第627號3-2；
      原審卷一第163頁），扣案之唾液1個（109年度保管檢字
      第627號3-2；原審卷一第165頁），係為採集被告之DNA，
      且經鑑驗後，扣案之菸蒂、棉棒上所採得之DNA與被告庚○○相符等情，有內政部警政署刑事警察局109年9月30日刑
      生字第1090091314號鑑定書1份在卷可憑（偵7019卷第273
      至279頁），足證被告庚○○確實曾於本案○○工廠內作業。
      該等檢體及棉棒等係得為證據之物，非供犯罪所用或犯罪
      所生之物，爰不宣告沒收。
　  ⓺扣案附表一編號3、4、附表三編號3所示三倍券係真實而
　　  非偽造之有價證券，亦無證據證明係供被告庚○○偽造有價
      證券所用或預備之物；扣案附表二編號10、11、12、附表
      五編號2所示之物，均無證據證明與本案犯罪有關，均不
      予宣告沒收。
　  ⑤原判決就上開沒收之宣告與說明，均符合法律規定。就扣
      案附表五編號3所示被告庚○○所有電腦設備（隨身碟2支、
      記憶卡2張）雖漏未於理由中說明，然已於附表五編號3援
      引被告庚○○之供述，認定屬刑法第38條第2項「犯罪所用
      之物」，並於原判決主文被告庚○○罪刑項下為沒收之諭知
      ；扣案附表一編號9所示庚○○所有之存摺6本，原判決雖亦
      未於理由中說明，然已於附表一編號9援引被告庚○○之供
      述，認與本案無關，不予沒收；至扣案附表一編號14所示
      租賃契約書，僅證明被告庚○○有承租房屋，但該租賃契約
      非供犯罪所用之物，原判決就此雖未於理由說明，然未併
      予宣告沒收，亦無違誤，併為說明。
貳、無罪部分
一、公訴意旨另以：被告乙○○明知我國政府於109年7月15日所發
    行之三倍券，係政府為促進國人消費、振興經濟而發行之有
    價證券，竟與被告庚○○共同基於偽造有價證券之犯意聯絡，
    由被告庚○○先領取真正面額500元三倍券（編號ZZ000000、Z
    Z000000、ZZ000000、ZZ000000）4張作為偽造樣本，被告乙○○與庚○○自109年7月15日起，在上揭偽造工廠內，利用先前
    偽造紙幣時所留下之機具及影印紙，操作電腦掃描真正三倍
    券之圖樣後，將三倍券之圖檔列印在複印紙張上而偽造大量
    面額500元之三倍券，因認被告乙○○亦涉犯刑法第201條第1
    項之偽造有價證券罪嫌等語。
二、按有罪之判決書應於理由內記載認定犯罪事實所憑之證據及
    其認定之理由，刑事訴訟法第310條第1款定有明文。而犯罪
    事實之認定，係據以確定具體的刑罰權之基礎，自須經嚴格
    之證明，故其所憑之證據不僅應具有證據能力，且須經合法
    之調查程序，否則即不得作為有罪認定之依據。倘法院審理
    之結果，認為不能證明被告犯罪，而為無罪之知，即無刑
    事訴訟法第154條第2項所謂「應依證據認定」之犯罪事實之
    存在。因此，同法第308條前段規定，無罪之判決書只須記
    載主文及理由。而其理由之論敘，僅須與卷存證據資料相符
    ，且與經驗法則、論理法則無違即可，所使用之證據亦不以
    具有證據能力者為限，即使不具證據能力之傳聞證據，亦非
    不得資為彈劾證據使用。故無罪之判決書，就傳聞證據是否
    例外具有證據能力，本無須於理由內論敘說明（最高法院10
    0年度台上字第2980、5282號判決意旨可資參照），是本判
    決以下所引用被告乙○○以外之人於審判外之言詞或書面陳述
    ，即不受證據能力有無之限制。
三、次按犯罪事實應依證據認定之，不能證明被告犯罪者，應
    知無罪之判決，刑事訴訟法第154條第2項、第301條第1項分
    別定有明文。又認定不利於被告之事實，須依積極證據，苟
    積極證據不足為不利於被告事實之認定時，即應為有利於被
    告之認定，更不必有何有利之證據；另認定犯罪事實所憑之
    證據，雖不以直接證據為限，間接證據亦包括在內，然而無
    論直接或間接證據，其為訴訟上之證明，須於通常一般之人
    均不致有所懷疑，而得確信為真實之程度者，始得據為有罪
    之認定，倘其證明尚未達於此一程度，而有合理性懷疑存在
    時，即不得遽為被告犯罪之認定，最高法院30年上字第816
    號、76年度台上字第4986號判決意旨參照。再按刑事訴訟法
    第161條第1項規定：檢察官就被告犯罪事實，應負舉證責任
    ，並指出證明之方法。因此，檢察官對於起訴之犯罪事實，
    應負提出證據及說服之實質舉證責任。倘其所提出之證據，
    不足為被告有罪之積極證明，或其指出證明之方法，無從說
    服法院以形成被告有罪之心證，基於無罪推定之原則，自應
    為被告無罪判決之知，亦有最高法院92年度台上字第128號
    判決意旨可參。
四、公訴意旨認被告乙○○涉有上開偽造有價證券犯行，無非係以
    被告庚○○於警詢、偵訊及原審羈押訊問時之證述，及內政部
    警政署刑事警察局109年9月2日刑紋字第1090091562號鑑定
    書1份等為其論據。訊據被告乙○○堅詞否認上開犯行，辯稱
    ：沒有參與印製三倍券，從頭到尾沒有看過庚○○偽造三倍券
    ，109年4月就離開○○偽造工廠，之後就沒有再回去等語。辯
    護人則為被告乙○○辯護稱：庚○○與被告乙○○在本案屬共同被
    告，彼此利害並非一致，庚○○所為不利被告乙○○之陳述，不
    得做為有罪判決之唯一證據。辛 ○○供詞多次反覆、更迭變
    異，前後所述不一，證詞可信 度令人質疑。政府係於109年
    7月間發行三倍券，被告乙○○在此之前即未再與庚○○聯繫，
    未參與偽造三倍券犯行，庚○○雖稱不會使用電腦，需被告乙○○協助方能印製三倍券，然庚○○前有多次偽造幣券前科，顯
    見毋需假他人之手，而有獨立完成偽造三倍券之能力。被告
    乙○○縱然無法提出在庚○○偽造三倍券時離開彰化○○前往北部
    之證據，但本件亦無積極證據足證被告乙○○於109年7月間在
    彰化，不能以被告乙○○所辯無法證明，逕以反推被告乙○○共
    同偽造三倍券之犯行，是檢察官就被告乙○○共同偽造三倍券
    犯行所提出之事證，尚未達一般人可確信其為真實之程度，
    應對被告乙○○為有利之認定，請駁回檢察官上訴等語。
五、經查：　　
　㈠細繹證人即同案被告庚○○關於被告乙○○有無參與偽造三倍券
    之供述如下：
　⒈證人庚○○於109年8月13日警詢、偵查及109年8月14日羈押訊
    問時供稱：那些東西都是我自己一個人偽造的，偽造工廠裡
    面影印機等，就是我偽造振興券的設備，我GOOGLE買來的。
    （跟誰一起做？）我自己等語（偵5520號卷第149頁，聲羈1
    18號卷第26至27頁），對於檢察官質諸庚○○與張菊芸LINE對
    話中，一個中年男子手持仟元鈔票的紙張，一旁站著身穿黑
    衣的年輕男子（乙○○於偵訊中稱黑衣服的是自己，偵5520號
    卷第331頁），被告庚○○也稱中年男子是賣印表機老闆、黑
    衣男子是那老闆帶來的人等語（偵5520號卷第151頁），此
    時庚○○的供述採一肩扛下之方式，當警、偵問及其他被告例
    如丙○○時，庚○○稱：沒有金主資助。（丙○○有無參與偽造?
    ）他不知道等語（偵5520卷第26、157頁）。另外，檢察官
    雖於109年9月3日訊問：「（提示你與張菊芸LINE對話截圖
    中一名男子拿『偽造三倍券』的照片）照片中的男子是否是金
    主？）」，被告庚○○答稱：照片中的人是雲林人，姓黃，是
    賣影印機給我的老闆。另一個人穿黑衣服的就是小傑。拍照
    地點是○○的工廠中等語（偵5520號卷第289頁），觀之庚○○
    與張菊芸LINE對話截圖中，有中年男子手持印製紙張，身旁
    站穿黑衣男子的照片，截圖上顯示「3月11日週三」，該時
    三倍券尚未發行（依行政院全球資訊網，振興三倍券係109
    年7月15日發行），上開庚○○LINE給張菊芸傳送的前數張圖
    片是仟元連張，有庚○○與張菊芸的LINE對話截圖在卷可按（
    警1518號卷第69頁，偵6867號卷第33頁），故尚無被告乙○○
    與男子手持偽造三倍券之照片。
　⒉證人庚○○於109年9月3日警詢稱：因為到109年5月我都還做不
    出偽造國幣，被告丙○○、己○○都沒有收入，就要逼我還錢，
    還之前購買偽造工具所花的錢，我才想說剛好政府有發行三
    倍券，我利用現有的材料拜託綽號阿傑試印看看，109年7月
    15日我要印製偽造三倍券，我就找乙○○來印等語（警1518號
    卷第18、35頁），惟其同日又稱：乙○○在109年5月的時候就
    沒有在聯繫了，因為偽鈔都印不出來，他沒辦法賺錢，就離
    開了等語（警1518號卷第19頁）。　　　
　⒊證人庚○○又於109年10月7日聲請延長羈押原審法官訊問時陳
    稱：三倍券都是乙○○印的，我沒有偽造貨幣跟三倍券。全部
    都是乙○○做的，我不會用電腦，這部分我都不會，我沒有做
    。我否認我有偽造有價證券等語（偵聲92號卷第53至55頁）
    。於109年11月5日偵訊時再稱：乙○○在7月15日以後有到員
    林我的租屋處找過我四次，四次我都有帶他去○○的工廠，叫
    他幫我試印三倍券，看能不能用，我真的不會用電腦及雷射
    印表機，都是乙○○用的，我確定乙○○有參與等語（偵5241號
    卷第299至302頁），於原審109年12月11日訊問時稱：乙○○
    幫我印鈔票，還有幫我印三倍券等語（原審卷一第124頁）
    。然於原審109年12月30日準備程序又改稱：乙○○沒有參與
    製作三倍券的部分等語（原審卷一第241頁，原審卷二第151
    頁）。　
　⒋觀諸證人庚○○上開所述，其曾有意一肩承擔、一度欲脫免自
    己的罪責，嗣又多稱與被告乙○○共同偽造有價證券，立場多
    次轉變，究竟被告乙○○109年何月份離開偽造工廠、三倍券
    發行後，被告乙○○有無在偽造工廠與庚○○共同偽造三倍券，
    前後所述實有不一。庚○○究竟出於何種原因、情境供述被告
    乙○○所為相關犯行及其動機，不一而足，或係出自於其真摯
    之內心想法，或係考量是否能獲輕判或免遭羈押，或出於自
    責悔悟者，或有蓄意包庇或別有企圖，更或是為求卸責，此
    為庚○○主觀考慮之因素，是其先後翻異之供述何者屬實，自
    有待其他證據相佐證。
　㈡本案偽造三倍券過程，有以電腦處理檔案等情，觀刑事警察
    局現場數位鑑識工具CIB-Triage報告「0000-00-00 00:16:2
    2，C:\Users\admin\Desktop\3倍正反正確.pdf」、「0000-
    00-00 00:04:41，D:\3倍卷\正反組合確定.pdf」（警聲搜4
    93號卷第266頁），現場數位證物蒐證照片編號15、16所示
    開啟電腦主機「下載」儲存區之「img01178.pdf」、「img0
    1179.pdf」等檔案分別為振興三倍券背面、正面（警聲搜49
    3卷第278頁，並據警方於編號15、16數位蒐證照片下方以文
    字說明：「開啟電腦主機『下載』儲存區之『img01178.pdf』、
    『img01179.pdf』，分別為振興三倍券背面、正面，面額500
    元共4張，編號：ZZ000000、ZZ000000、ZZ000000、ZZ00000
    0，與109年7月16日庚○○傳送LINE圖片予原審同案被告丁○○
    （見警1518號卷第133頁LINE截圖）之振興三倍券內容編號
    一致。」，以上有刑事警察局現場數位鑑識工具報告（警聲
    搜493號卷第247至269頁）、雲林縣警察局刑警大隊科偵隊
    現場數位證物蒐證照片20張（警聲搜493號卷第271至280頁
    ）可佐。
　㈢關於證人庚○○是否自行或由被告乙○○共同以電腦製作本件三
    倍券一節，證人庚○○於109年8月13日警詢先陳稱：我有技術
    偽造國幣或三倍券是因為我之前所學的技術，我的前科有是
    偽造貨幣。我領三倍券號碼ZZ000000、ZZ000000、ZZ000000
    、ZZ000000，我偽造三倍券之票號只修改最後一碼。我先把
    真的三倍券放在影印機後掃描，然後檔案就跑到電腦，我從
    電腦排版修改色澤，然後列印、裁切等語（警1518號卷第4
    至5、7、8頁）。同日偵訊稱：我會電腦，我自己有領三倍
    券，我再去變更最後一碼，我用小畫家變更，我那台電腦就
    可以，比較深的我講不出來等語（偵5520號卷第157頁）。
    後於109年9月3日警詢改稱：因為我年近70歲，電腦、列表
    機的部分我都不會使用，知道阿傑會玩電腦，所以我親自請
    他來幫忙等語（警1518號卷第19頁），於109年9月3日偵訊
    再改稱：阿傑負責印製，我不會印製，我就是在該地點盯著
    阿傑做，我怕他做不好，所以盯著他等語（偵5520號卷第28
    7、295頁）。再於109年11月5日偵訊稱：我又不會印，機器
    只有乙○○會操作，三倍券的圖用我領的三倍券當樣本，也是
    乙○○掃描的等語（偵7019號卷第146、147頁）；被告庚○○於
    原審110年3月25日以證人身分作證時先證稱：我對電腦都不
    懂，大台的印表機裡面有電腦，很難操作，我只會按複印，
    三倍券沒有掃描，是用複印的，用列表機copy等語（原審卷
    二第149、156、158頁），經原審法官提示其現場數位證物
    蒐證照片，電腦內有三倍券500元的掃描圖檔後，證人庚○○
    又改稱：用列表機拉進去電腦裡面存檔，像這種簡單的我會
    ，如果要變色什麼的我就不會，電腦我會到初步的程度等語
    （原審卷二第159至160頁），雖可循其供述脈絡，大致對應
    其立場，其一肩承擔時，是承認自己有電腦能力可供偽造，
    之後則多次稱自己不會使用電腦和列表機，再改稱被告乙○○
    沒有參與偽造三倍券時，先稱只以複印方式偽造，又改稱簡
    單程度的自己會做。顯見證人庚○○關於本件三倍券製作過程
    、如何使用電腦、其本身電腦程度、被告乙○○有無以電腦專
    長共同偽造三倍券一事，前後所述顯然不一且交代不清，更
    與庚○○自己所述情節大相徑庭，能否採信，不無疑問。而被
    告庚○○前有偽造幣券前科，例如：臺灣高等法院臺中分院99
    年度上訴字第575、576號判決等也有查獲電腦設備，而本案
    卷內雖有相關三倍券的電腦檔案，可佐證偽造之三倍券經以
    電腦方式處理，業如前述，但無從以此驟認係被告乙○○所為
    。　
　㈣況遍觀卷證資料，本件除證人庚○○單一指述外，證人即原審
    同案被告丁○○於109年11月26日偵訊時結證陳述：小傑都載
    庚○○，我知道小傑會使用電腦，當時庚○○來我家是小傑載他
    的，好像是庚○○叫小傑專門在配色，庚○○對小傑講話好像是
    大哥在跟小弟講話一樣，在電話中我有聽庚○○跟小傑在講電
    話，叫小傑配色的，庚○○都會說他很會做假鈔，叫人家投資
    他等語（偵5241號卷第316頁）。證人即被告己○○於109年10
    月6日警詢稱：我看過編號一，我不知道本名，我聽庚○○叫
    小傑，我看過他3、4次，有看過他在丙○○家玩電腦、看電視
    等語（警1518號卷第205頁）。證人即被告丙○○於109年10月
    6日警詢稱：我看過編號一，我不知道本名，我聽庚○○叫小
    傑，我看過他1、2次，都坐在我戶籍地及偽造工廠看電視等
    語（警1518號卷第188頁）。亦均僅就被告乙○○曾於○○偽造
    工廠與庚○○共同任事一節為證述，未見其等就被告乙○○有無
    參與偽造三倍券之情節為敘及，是尚不足以同案被告於本案
    之相關證述作為證人庚○○上開指訴之有效補強證據，而為被
    告乙○○不利之認定。又警方於偽造工廠查扣之影印機白紙上
    所採編號F7指紋，雖經鑑定與刑事警察局檔存被告乙○○指紋
    卡之右中指指紋相同，有卷存內政部警政署刑事警察局109
    年9月2日刑紋字第1090091562號鑑定書可參（警聲搜493卷
    第233至240頁），固可佐證被告乙○○有於○○偽造工廠與庚○○
    共同任事，然被告乙○○與庚○○共同犯偽造幣券罪，已如前述
    ，從而，在別無其他證據可資佐證被告乙○○與本件偽造三倍
    券有何關連，能否僅以被告乙○○曾於○○工廠與庚○○共同偽造
    幣券，即推定被告乙○○對於偽造三倍券亦有所參與，要非無
    疑，自難遽認被告乙○○有偽造有價證券犯行。
　㈤檢察官雖以手機門號基地台位置欲佐證被告乙○○於109年7月
    至9月間之所在地係彰化，有被告乙○○門號0000000000號之
    資料查詢、中華電信股份有限公司通聯紀錄查詢系統查詢結
    果、遠傳電信股份有限公司行動電話資料各1份在卷可參（
    原審卷一第401至415、419至466頁，原審卷二第7至25頁）
    ，然被告乙○○於109年11月4日警詢時所留存之0000000000號
    行動電話已註記（母親林玟廷）（偵5241第281頁），而其
    警、偵訊並未供述上開門號係其個人使用，且於原審110年2
    月5日準備程序時供述：這支電話號碼不是我的電話號碼，
    是我媽媽的電話號碼。本案當時我只有用LINE、網路，沒有
    用電話號碼（原審卷二第42頁），於原審110年3月25日審理
    時再度供述該門號係其母親使用（原審卷二第210、211頁）
    ，與前述警詢筆錄之記載並無不符，而依卷附中華電信資料
    查詢記載，上開門號之申設人為「葉宛宣」，亦非被告乙○○
    ，卷內復無相關具體證據佐證該門號為被告乙○○所持用，既
    經被告乙○○表示109年4月以後就離開○○偽造工廠，之後沒有
    再回去，庚○○本案偽造三倍券時，自己當時在台北工作等情
    ，雖被告乙○○就此無法提出相關佐證，卷內無相關證據可以
    認定被告乙○○案發當時所在地及行向。但本案卷內亦無何其
    他積極證據足資認定被告乙○○於109年7月間確在彰化及有參
    與上開公訴意旨所指之偽造三倍券行為存在，是被告乙○○案
    發時之所在，其共同偽造三倍券之具體過程既有未明，亦無
    其他事證可確認，即無從認定被告乙○○犯有相關偽造有價證
    券之罪嫌。
六、綜上，被告乙○○就偽造三倍券部分，被訴涉犯刑法第201條
    第1項之偽造有價證券罪，依調查證據之結果，並無積極證
    據足以證明被告乙○○犯有公訴意旨上開所指之犯行，而檢察
    官就此起訴之犯罪事實所提出之證據，不足為被告乙○○有罪
    之積極證明，亦未達「通常一般之人均不致有所懷疑，而得
    確信其為真實之程度」，揆諸前揭說明，基於無罪推定之原
    則，不能證明被告乙○○犯罪，自應為被告乙○○無罪之知。
    　　
七、對於檢察官上訴之判斷
　㈠檢察官上訴意旨略以：被告乙○○共同偽造三倍券犯行，業據
    證人即共犯庚○○於警詢、偵查及原審訊問時均明確指認，其
    於原審審理作證時翻異前詞，證稱被告乙○○未參與偽造三倍
    券，應屬不實，蓋證人庚○○自承不會使用電腦及雷射印表機
    等物件，而現場查獲之偽造三倍券又有使用電腦及雷射印表
    機之證據，故本件偽造三倍券應非庚○○所能獨立完成。又證
    人庚○○於原審作證聲稱係為脫罪才會指認被告乙○○，然庚○○
    指認被告乙○○之同時，自己並未否認犯罪，僅係單純證述被
    告乙○○參與三倍券之偽造，並未將自己罪責推給被告乙○○，
    故所謂為脫罪才指認被告乙○○之說，顯不可採。再者檢察官
    於偵查中多次向證人庚○○確認被告乙○○有無參與，均獲得其
    肯定之回答，證人庚○○於被起訴解送法院接受法官訊問時，
    亦明確表示被告乙○○幫其印三倍券，因其不會使用電腦及雷
    射印表機等語，顯見證人庚○○於偵查及法官接押訊問時所述
    方為可信。被告乙○○雖辯稱其於庚○○偽造三倍券時離開彰化
    前往北部，惟並未提出相關證明，故該等辯解不足採信。原
    審就被告乙○○共同偽造三倍券部分為無罪之判決，應有未洽
    ，請撤銷原判決，另為適法之判決等語。
  ㈡按刑事訴訟採證據裁判原則，認定事實所憑之證據，須於通
    常一般之人均不致於有所懷疑，達到確信其為真實之程度者
    ，始足當之；倘其證明之程度，尚有合理之懷疑存在時，即
    不能據為被告有罪之認定。而檢察官就被告犯罪事實，應負
    舉證責任，並指出證明之方法，被告並無自證無罪之義務；
    至刑事訴訟法第161條之1規定，被告得就被訴事實指出有利
    之證明方法，係賦予被告主動實施防禦之權利，以貫徹當事
    人對等原則，並非將檢察官應負之舉證責任轉換予被告；倘
    檢察官所提出之證據，不足為被告犯罪之積極證明，或其指
    出之證明方法，無從說服法院形成被告犯罪之心證，即應為
    被告有利之認定；而被告未經審判證明有罪確定前，推定其
    為無罪，認定犯罪事實應依證據，刑事訴訟法第154條定有
    明文。準此，基於無罪推定原則，被告否認犯罪事實所持之
    辯解，縱有疑點，甚或不能成立，仍非有積極證據足以證明
    其犯罪行為，不能遽為有罪之認定（最高法院101年度台上
    字第3187號、104年度台上字第1549號判決參照）。又被告
    或共犯之自白，不得作為有罪判決之唯一證據，仍應調查其
    他必要之證據，以察其是否與事實相符。刑事訴訟法第156
    條第2項定有明文。其立法旨意在防範被告或共犯之自白與
    真實不符，故對自白在證據上之價值加以限制，明定須藉補
    強證據以擔保其真實性。而所謂補強證據，係指該自白本身
    以外之別一證據，與自白具有關連性，並因兩者之相互利用
    ，得以證明所指犯罪事實具有相當程度真實性而言。雖所補
    強者，非以犯罪事實之全部為必要，但亦須因補強證據與自
    白之相互印證，足使犯罪事實獲得確信者，始足當之，亦據
    最高法院111年度台上字第371號判決闡釋明確。
  ㈢經查：
　⒈被告乙○○始終否認被訴共同偽造三倍券之偽造有價證券犯行
    ，觀諸檢察官所舉證據，除證人即共犯庚○○之供述外，其餘
    證人即偽造貨幣之共犯己○○、丙○○均僅證稱：看過綽號「小
    傑」的被告乙○○在偽造工廠及丙○○戶籍地玩電腦、看電視等
    語，證人即偽造三倍券之共犯丁○○亦僅證稱：看過「小傑」
    載庚○○，知道小傑會用電腦，聽過庚○○在電話中叫「小傑」
    配色等語，渠等均未提及被告乙○○共同參與偽造三倍券犯行
    ，而被告乙○○已坦承共同偽造貨幣犯行，是上開證人己○○、
    丙○○、丁○○之證言均不足為不利被告乙○○之認定。
　⒉證人庚○○於109年8月13日警詢、偵查、109年8月14日聲羈訊
    問及109年9月3日第一次警詢時，均證述被告乙○○沒有共同
    偽造三倍券，而於109年9月3日警詢、偵訊、109年10月7日
    延押訊問、109年11月5日偵訊（具結）及109年12月11日起
    訴移審時則改稱被告乙○○偽造三倍券，但109年12月30日原
    審準備程序及110年3月25日原審審理（以證人身分具結）又
    再證稱被告乙○○沒有參與偽造三倍券，供述反覆不一，而細
    繹證人庚○○於警、偵訊、延押及起訴移審訊問時關於供述被
    告乙○○偽造三倍券之證言，其中於延押訊問時，是將偽造三
    倍券的犯行全部推給被告乙○○，否認自己此部分犯行，與其
    先前警、偵訊供述及其後起訴移審訊問時供述係其與被告乙○○共同偽造三倍券之情節，亦有不同。檢察官上訴意旨雖援
    引證人庚○○於109年11月5日偵查及起訴移審訊問時均供述其
    不會使用電腦及雷射印表機，請被告乙○○幫忙，而主張庚○○
    此部分供述可信等語，惟參證人庚○○於109年12月30日原審
    準備程序時供述：扣案模版是偽造三倍券使用，調色筆用來
    畫螢光纖維絲用，壓克力緩乾媒劑是買錯的，原本是要買試
    驗三倍券防偽的部分，彩色影印機是印三倍券用的，電腦主
    機、電腦螢幕拉三倍券的影像過來主機做檔案，夜光水性凝
    膠做三倍券防偽用的（原審卷一第255、257頁），對於各該
    扣案物是否用於偽造三倍券及其用途，知之甚明，且其是否
    全然不諳電腦，尚非無疑。再參證人庚○○於原審110年3月25
    日具結證稱：109年7月的時候我打電話給他（指被告乙○○）
    ，請他過來幫忙，他都不理我。（提示庚○○警、偵訊不利被
    告乙○○之證言）那時候說乙○○有參與，我不會印，那機器只
    有乙○○會操作，就是為了咬他。員林刑事組的人說在錄影帶
    裡面有看到我的那台車進出工廠四次，我才會說四次都有帶
    他去，但事實上沒有。三倍券的圖不是用電腦掃描的，我是
    直接用雷射印表機列印的，因為乙○○不幫我，沒有人會印，
    所以我只好用列印的，所以三倍券的顏色才會很差。檢察官
    偵訊時獨講乙○○，就是為了要咬死他。查扣的電腦、雷射印
    表機是之前做偽造國幣的機器，買回來我在那邊研究，但研
    究不會，才會拜託乙○○來幫忙。三倍券的圖檔是列表機直接
    掃描進去電腦裡面做存檔，像這邊簡單的我會，但如果要變
    色什麼的我就不會。我找乙○○幫忙，但他就不理我。我沒有
    別人可以找。我是打麻將認識乙○○的媽媽，然後才知道乙○○
    。有用LINE聯絡乙○○，扣案調色筆是用在國幣，沒有用在三
    倍券，壓縮幫浦是用來配合燙金機，點鈔機、壓條沒有使用
    在三倍券，調色顏料是為了試用變色，當初是為了做國幣買
    的，扣案二個隨身碟跟記憶卡是要存國幣的資料用的等語（
    原審卷二第154至155、158至161、221至223頁），益見證人
    庚○○對於扣案物何者使用於偽造國幣，何者使用於偽造三倍
    券，知之甚詳，且其不無因為被告乙○○拒絕協助偽造三倍券
    ，致其無法獨立順利操作電腦、雷射印表機，無法偽造更精
    確的三倍券，而對被告乙○○心生嫌隙。
  ㈣綜合上情，被告乙○○既然始終否認被訴共同偽造三倍券之偽
    造有價證券犯行，而除證人即共犯庚○○所為不利之證言外，
    別無其他積極證據足以佐證被告乙○○此部分犯行，而證人庚○○縱然曾為不利被告乙○○之證言，但其供述反覆，且所述被
    告乙○○偽造三倍券之犯罪情節，亦有被告乙○○究係單獨犯罪
    或共同犯罪之不一致的情形，且證人庚○○所為不利被告乙○○
    之供述，復欠缺補強證據足以佐證，縱然被告乙○○就其所辯
    109年7月以後前往北部工作乙情，並未提出具體證據以為證
    明，但檢察官就被告乙○○共同偽造三倍券犯罪事實所提出之
    證據，並未達到通常一般人均不致有所懷疑，而得確信其為
    真實之程度，則原審基於無罪推定原則，而為被告乙○○無罪
    之諭知，尚無違誤，檢察官執前詞提起上訴，為無理由，應
    予駁回。
據上論斷，應依刑事訴訟法第368條，判決如主文。
本案經檢察官朱啟仁提起公訴，檢察官林豐正提起上訴，檢察官
陳建弘到庭執行職務。
中　　華　　民　　國　　111 　年　　4 　　月　　15　　日
                  刑事第六庭    審判長法　官  張瑛宗
                                      法　官  李秋瑩
                                      法　官  林逸梅
以上正本證明與原本無異。
被告庚○○、丙○○、己○○部分，被告及檢察官如不服本判決應於收
受判決後20日內向本院提出上訴書狀，並應敘述具體理由；其未
敘述上訴理由者，應於上訴期間屆滿後20日內向本院補提理由書
（均須按他造當事人之人數附繕本）。「切勿逕送上級法院」。
被告乙○○部分，檢察官如不服本判決應於收受本判決後20日內向
本院提出上訴書，其未敘述上訴理由者並得於提起上訴後20日內
向本院補提理由書。（但應受妥速審判法第9條第1項所列各款規
定之限制）
被告乙○○不得上訴。
                                    　書記官  施淑華
中　　華　　民　　國　　111 　年　　4 　　月　　15　　日

附錄本件論罪科刑法條 
妨害國幣懲治條例第3條
意圖供行使之用，而偽造、變造幣券者，處五年以上有期徒刑，
得併科新臺幣五百萬元以下罰金。
犯前項之罪，因而擾亂金融，情節重大者，處無期徒刑或十年以
上有期徒刑，得併科新臺幣一千萬元以下罰金。
第一項之未遂犯罰之。

中華民國刑法第201條
意圖供行使之用，而偽造、變造公債票、公司股票或其他有價證
券者，處三年以上十年以下有期徒刑，得併科九萬元以下罰金。
行使偽造、變造之公債票、公司股票或其他有價證券，或意圖供
行使之用而收集或交付於人者，處一年以上七年以下有期徒刑，
得併科九萬元以下罰金。

刑事妥速審判法第9條
除前條情形外，第二審法院維持第一審所為無罪判決，提起上訴
之理由，以下列事項為限：
一、判決所適用之法令牴觸憲法。
二、判決違背司法院解釋。
三、判決違背判例。
刑事訴訟法第377條至第379條、第393條第1款規定，於前項案件
之審理，不適用之。

附表一：被告庚○○於109年8月13日上午8時30分在彰化縣○○市○○
路0段00巷00號為警查扣之物
編號 扣押物名稱 數量 所有人 備註 沒收與否與沒收依據 1 偽造三倍券500元鈔 994張 庚○○ ㈠證據出處：雲林縣警察局虎尾分局109年8月13日扣押物品目錄表（聲搜字第493號卷第139頁） ㈡原審109年度保管檢字第627號（3-1） 是。 刑法第205條。 2 偽造三倍券500元鈔5連張 798張 庚○○ ㈠證據出處：雲林縣警察局虎尾分局109年8月13日扣押物品目錄表（聲搜字第493號卷第139頁） ㈡原審109年度保管檢字第627號（3-1） 是。 刑法第205條。 3 政府發放三倍券500元鈔（編號：ZZ000000、ZZ000000） 2張 庚○○ ㈠證據出處：雲林縣警察局虎尾分局109年8月13日扣押物品目錄表（聲搜字第493號卷第139頁） ㈡原審109年度保管檢字第627號（3-1） ㈢被告庚○○於原審審理稱：我用自己領的三倍券影印，我自己領的已經用光了，查扣的真的三倍券是別人給我花用的等語。（原審卷二第221頁） 否。 4 政府發放三倍券200元鈔（編號：ZZ000000、ZZ000000） 2張 庚○○ ㈠證據出處：雲林縣警察局虎尾分局109年8月13日扣押物品目錄表（聲搜字第493號卷第139頁） ㈡原審109年度保管檢字第627號（3-1） ㈢被告庚○○於原審審理稱：我用自己領的三倍券影印，我自己領的已經用光了，查扣的真的三倍券是別人給我花用的等語。（原審卷二第221頁） 否。 5 壓印機 2台 庚○○ ㈠證據出處：雲林縣警察局虎尾分局109年8月13日扣押物品目錄表（聲搜字第493號卷第139頁） ㈡原審109年度保管檢字第627號（3-1） ㈢用途：被告庚○○於原審準備程序時表示係用來蓋四邊浮水印的地方（原審卷一第254頁）；於原審審理稱有用於偽造新臺幣。（原審卷二第219頁） 是。 刑法第38條第2項「犯罪所用之物」。 6 壹仟元鋼印模具 4片 庚○○ ㈠證據出處：雲林縣警察局虎尾分局109年8月13日扣押物品目錄表（聲搜字第493號卷第139頁） ㈡原審109年度保管檢字第627號（3-1） ㈡用途：被告庚○○於原審準備程序時表示係用來做偽鈔用的（原審卷一第254頁）；於原審審理稱有用於偽造新臺幣。（原審卷二第219頁） 是。 刑法第38條第2項「犯罪所用之物」。 7 手機（三星品牌）（門號：000000 0000） 1支 庚○○ ㈠證據出處：雲林縣警察局虎尾分局109年8月13日扣押物品目錄表（聲搜字第493號卷第139頁） ㈡原審109年度保管檢字第627號（3-1） ㈢用途：被告庚○○於原審準備程序時表示係其之手機，門號亦為其名（原審卷一第254頁）；於原審審理稱有用於與被告丙○○、乙○○聯絡。（原審卷二第221頁） 是。 刑法第38條第2項「犯罪所用之物」。 8 螢光劑 3盒 庚○○ ㈠證據出處：雲林縣警察局虎尾分局109年8月13日扣押物品目錄表（聲搜字第493號卷第139頁） ㈡原審109年度保管檢字第627號（3-1） ㈢用途：被告庚○○於原審準備程序時表示三倍券有螢光纖維絲，是用來點螢光纖維絲用的（原審卷一第254頁）；於偵訊稱因為鈔票有螢光纖維絲，所以需要塗這個。（偵5520號卷第293頁） 是。 刑法第38條第2項「犯罪所用之物」。 9 存摺 6本 庚○○ ㈠證據出處：雲林縣警察局虎尾分局109年8月13日扣押物品目錄表（聲搜字第493號卷第139至140頁） ㈡原審保管字號：109年度保管檢字第627號（3-1） ㈢戶名蔡平火存簿2 本、戶名張菊芸存簿1本、戶名庚○○存簿3本。 ㈣用途：被告庚○○於原審準備程序時表示存摺本與本案無關。（原審卷一第254頁） 否。 10 模版 11條 庚○○ ㈠證據出處：雲林縣警察局虎尾分局109年8月13日扣押物品目錄表（聲搜字第493號卷第140頁） ㈡原審109年度保管檢字第627號（3-1） ㈢用途：被告庚○○於原審準備程序時表示係製作三倍券使用。（原審卷一第255頁） 是。 刑法第38條第2項「犯罪所用之物」。 11 調色筆 2支 庚○○ ㈠證據出處：雲林縣警察局虎尾分局109年8月13日扣押物品目錄表（聲搜字第493號卷第140頁） ㈡原審109 年度保管檢字第627號（3-1） ㈢用途：被告庚○○於原審準備程序時表示係用來畫螢光纖維絲使用。（原審卷一第255頁）；於原審審理稱用於國幣。（原審卷二第222頁） 是。 刑法第38條第2項「犯罪所用之物」。 12 壓克力緩乾媒劑 1個 庚○○ ㈠證據出處：雲林縣警察局虎尾分局109年8月13日扣押物品目錄表（聲搜字第493號卷第140頁） ㈡原審109年度保管檢字第627號（3-1） ㈡用途：被告庚○○於原審準備程序時表示係要買試驗三倍券防偽的部分。（原審卷一第255頁） 是。 刑法第38條第2項「犯罪所用之物」。 13 壓克力顏料 1個 庚○○ ㈠證據出處：雲林縣警察局虎尾分局109年8月13日扣押物品目錄表（聲搜字第493號卷第140頁） ㈡原審109年度保管檢字第627號（3-1） ㈢用途：被告庚○○於原審準備程序時表示係做三倍券防偽用（原審卷一第255頁）；於原審審理稱有用於偽造新臺幣。（原審卷二第223頁） 是。 刑法第38條第2項「犯罪所用之物」。 14 租賃契約書 1份 庚○○ ㈠證據出處：雲林縣警察局虎尾分局109年8月13日扣押物品目錄表（聲搜字第493號卷第140頁） ㈡原審109年度保管檢字第627號（3-1） 否。 

附表二：被告庚○○於109年8月13日上午10時45分許，在彰化縣○○
鎮鎮○路00巷00號其租屋處，為警查扣之物
編號 扣押物名稱 數量 所有人 備註 沒收與否與沒收依據 1 燙金機 1台 庚○○ ㈠證據出處：雲林縣警察局虎尾分局109年8月13日扣押物品目錄表（聲搜字第493號卷第159頁） ㈡用途：被告庚○○於原審準備程序時表示係用來燙鋁箔（原審卷一第258頁）；於原審審理稱有用於偽造新臺幣。（原審卷二第218頁） 是。 刑法第38條第2項「犯罪所用之物」。 2 壓縮幫浦 1組 庚○○ ㈠證據出處：雲林縣警察局虎尾分局109年8月13日扣押物品目錄表（聲搜字第493號卷第159頁） ㈡原審109年度保管檢字第627號（3-1） ㈢用途：被告庚○○於原審準備程序時表示係空壓機，抽氣過來給燙金機收壓。（原審卷一第258頁） 是。 刑法第38條第2項「犯罪所用之物」。 3 點鈔機 1組 己○○ ㈠證據出處：雲林縣警察局虎尾分局109年8月13日扣押物品目錄表（聲搜字第493號卷第159頁） ㈡原審109年度保管檢字第627號（3-1） ㈢用途：被告己○○於原審審理稱試偽鈔使用。（原審卷二第422頁） 是。 刑法第38條第2項「犯罪所用之物」。 4 裁切固定板 1組 庚○○ ㈠證據出處：雲林縣警察局虎尾分局109年8月13日扣押物品目錄表（聲搜字第493號卷第159頁） ㈡原審109年度保管檢字第627號（3-1） ㈢用途：被告庚○○於原審準備程序時表示係固定紙，做防偽的時候比較不會跑掉（原審卷一第255頁）；於本院審理稱有用於偽造新臺幣。（原審卷二第221至222頁） 是。 刑法第38條第2項「犯罪所用之物」。 5 壓條 9條 庚○○ ㈠證據出處：雲林縣警察局虎尾分局109年8月13日扣押物品目錄表（聲搜字第493號卷第159頁） ㈡原審109年度保管檢字第627號（3-1） ㈢用途：被告庚○○於原審準備程序時表示係計劃預備做佰元鈔用的，都沒有用，都做壞掉了，買來就沒有用（原審卷一第255至256頁）；於原審審理稱用於偽造新臺幣。（原審卷二第222頁） 是。 刑法第38條第2項「犯罪預備之物」。 6 PP80偽鈔印刷紙 148包 庚○○ ㈠證據出處：雲林縣警察局虎尾分局109年8月13日扣押物品目錄表（聲搜字第493號卷第159頁） ㈡用途：被告庚○○於原審準備程序時表示係要印一仟元，但這個紙張試過不行，所以沒用（原審卷一第256頁）；於原審審理稱有用於偽造新臺幣及三倍券。（原審卷二第218至219頁） 是。 刑法第38條第2項「犯罪所用之物」。 7 A4影印紙 5包 庚○○ ㈠證據出處：雲林縣警察局虎尾分局109年8月13日扣押物品目錄表（聲搜字第493號卷第159頁） ㈡用途：被告庚○○於原審準備程序時表示係印鈔票要用。（原審卷一第256頁） 是。 刑法第38條第2項「犯罪所用之物」。 8 裁切機 1台 庚○○ ㈠證據出處：雲林縣警察局虎尾分局109年8月13日扣押物品目錄表（聲搜字第493號卷第159頁） ㈡用途：被告庚○○於原審準備程序時表示係用來裁紙用的（原審卷一第256頁）；於原審審理稱有用於偽造新臺幣。（原審卷二第217、218頁） 是。 刑法第38條第2項「犯罪所用之物」。 9 彩色影印機 1台 庚○○ ㈠證據出處：雲林縣警察局虎尾分局109年8月13日扣押物品目錄表（聲搜字第493號卷第159頁） ㈡用途：被告庚○○於原審準備程序時表示係印三倍券用（原審卷一第256頁）；於原審審理稱有用於偽造新臺幣。（原審卷二第217頁） 是。 刑法第38條第2項「犯罪所用之物」。 10 電子產品（監視器主機） 1台 丙○○ 己○○ ㈠證據出處：雲林縣警察局虎尾分局109年8月13日扣押物品目錄表（聲搜字第493號卷第159、161頁） ㈡原審109年度保管檢字第627號（3-1） ㈡用途：被告庚○○於原審準備程序時表示係租房子的時候就已經有了，線是其所牽（原審卷一第257頁）；於本院審理稱搬過去就已經裝好了，住在那邊期間有使用。（原審卷二第222頁） 否。 11 電子產品（監視器螢幕） 1台 丙○○ 己○○   12 電子產品（監視器鏡頭） 3台 丙○○ 己○○   13 電子產品（電腦主機） 1台 庚○○ ㈠證據出處：雲林縣警察局虎尾分局109年8月13日扣押物品目錄表（聲搜字第493號卷第161頁） ㈡原審109年度保管檢字第627號（3-1） ㈢用途：被告庚○○於原審準備程序時表示係為拉三倍券的影像至主機做檔案（原審卷一第257頁）；於原審審理稱有用於偽造新臺幣。（原審卷二第218頁） 是。 刑法第38條第2項「犯罪所用之物」。 14 電子產品（電腦螢幕） 1台 庚○○ ㈠證據出處：雲林縣警察局虎尾分局109年8月13日扣押物品目錄表（聲搜字第493號卷第161頁） ㈡原審109年度保管檢字第627號（3-1） ㈢用途：被告庚○○於原審準備程序時表示係做三倍券用（原審卷一第257頁）；於原審審理稱有用於偽造新臺幣。（原審卷二第218頁） 是。 刑法第38條第2項「犯罪所用之物」。 15 螢光劑 5盒 庚○○ ㈠證據出處：雲林縣警察局虎尾分局109年8月13日扣押物品目錄表（聲搜字第493號卷第161頁） ㈡原審109年度保管檢字第627號（3-1） ㈢用途：被告庚○○於原審準備程序時表示三倍券有螢光纖維絲，是用來點螢光纖維絲用的（原審卷一第254頁）；於偵訊稱因為鈔票有螢光纖維絲，所以需要塗這個。（偵5520號卷第293頁） 是。 刑法第38條第2項「犯罪所用之物」。 16 夜光水性凝膠 1個 庚○○ ㈠證據出處：雲林縣警察局虎尾分局109年8月13日扣押物品目錄表（聲搜字第493號卷第161頁） ㈡原審109年度保管檢字第627號（3-1） ㈢用途：被告庚○○於原審準備程序時表示係做三倍券防偽用的。（原審卷一第257頁） 是。 刑法第38條第2項「犯罪所用之物」。 17 水性平光漆 1個 庚○○ ㈠證據出處：雲林縣警察局虎尾分局109年8月13日扣押物品目錄表（聲搜字第493號卷第161頁） ㈡原審109年度保管檢字第627號（3-1） ㈢用途：被告庚○○於原審準備程序時表示係做防偽用的。（原審卷一第257頁） 是。 刑法第38條第2項「犯罪所用之物」。 18 水性油墨 1個 庚○○ ㈠證據出處：雲林縣警察局虎尾分局109年8月13日扣押物品目錄表（聲搜字第493號卷第161頁） ㈡原審109年度保管檢字第627號（3-1） ㈢用途：被告庚○○於原審準備程序時表示係做防偽用的。（原審卷一第257頁） 是。 刑法第38條第2項「犯罪所用之物」。 19 調色顏料 1支 庚○○ ㈠證據出處：雲林縣警察局虎尾分局109年8月13日扣押物品目錄表（聲搜字第493號卷第161頁） ㈡原審109 年度保管檢字第627號（3-1）　 ㈢用途：被告庚○○於原審準備程序時表示係試驗防偽時候用（原審卷一第257至258頁）；於原審審理稱有用於偽造新臺幣。（原審卷二第223頁） 是。 刑法第38條第2項「犯罪所用之物」。 20 纖維絲模版 2張 庚○○ ㈠證據出處：雲林縣警察局虎尾分局109年8月13日扣押物品目錄表（聲搜字第493號卷第161頁） ㈡原審109年度保管檢字第627號（3-1） ㈢用途：被告庚○○於原審準備程序時表示係做防偽用的（原審卷一第258頁）；於偵訊稱那是用來放在鈔票上面塗螢光水的。（偵5520號卷第295頁） 是。 刑法第38條第2項「犯罪所用之物」。 21 仟元鈔數字木章 2顆 庚○○ ㈠證據出處：雲林縣警察局虎尾分局109年8月13日扣押物品目錄表（聲搜字第493號卷第163頁） ㈡原審109年度保管檢字第627號（3-1） ㈢用途：被告庚○○於原審準備程序時表示係做仟元偽鈔用。（原審卷一第258頁） 是。 刑法第38條第2項「犯罪所用之物」。 22 佰元鈔數字木章 1顆 庚○○ ㈠證據出處：雲林縣警察局虎尾分局109年8月13日扣押物品目錄表（聲搜字第493號卷第163頁） ㈡原審109年度保管檢字第627號（3-1） ㈢用途：被告庚○○於原審準備程序時表示係做佰元鈔用。（原審卷一第258頁） 是。 刑法第38條第2項「犯罪所用之物」。 23 偽造新臺幣佰元鈔4連張 875張 庚○○ ㈠證據出處：雲林縣警察局虎尾分局109年8月13日扣押物品目錄表（聲搜字第493號卷第163頁） ㈡原審109年度保管檢字第627號（3-1） ㈢鑑定結果：經鑑定係屬偽造。（中央印製廠109年9月23日中印發字第1090003854號函及所附鑑定報告，聲搜493號卷第243、245頁） 是。 刑法第38條第2項「犯罪所用之物」。 24 色帶 42捲 庚○○ ㈠證據出處：雲林縣警察局虎尾分局109年8月13日扣押物品目錄表（聲搜字第493號卷第163頁） ㈡原審109年度保管檢字第627號（3-1） ㈢用途：被告庚○○於原審準備程序時表示係做防偽線用（原審卷一第258頁）；於原審審理稱有用於偽造新臺幣。（原審卷二第221至222頁） 是。 刑法第38條第2項「犯罪所用之物」。 

附表三：被告丁○○於109年7月28日晚上9時10分許，在雲林縣○○
鎮○○里○○00號住處，以及證人王素玫於109年7月28日晚上11時15
分許，在雲林縣○○鎮○○路000號為警查扣之物
編號 扣押物名稱 數量 所有人 備註 沒收與否與沒收依據 1 電子產品（粉紅色三星手機）（序號：000000000000000） 1支 丁○○ ㈠證據出處：雲林縣警察局虎尾分局109年7月28日扣押物品目錄表（聲搜字第493號卷第181頁） ㈡原審109年度保管檢字第627號（3-1） ㈢用途：被告丁○○於原審審理稱粉紅色手機是我的，是我名義的易付卡。（原審卷二第424頁） 否。 2 電子產品（白色三星手機）（IMEI：000000000000000/05）（含門號0000000000號） 1支 丁○○ ㈠證據出處：雲林縣警察局虎尾分局109年7月28日扣押物品目錄表（聲搜字第493號卷第181頁） ㈡原審109年度保管檢字第627號（3-1） ㈢用途：被告丁○○於原審審理稱白色三星手機是家人申請給我使用，我是用白色三星手機與被告庚○○聯絡，他都傳LINE，手機裡有號碼為0000000000號電話卡。（原審卷二第424至425頁） 是。 刑法第38條第2項「犯罪所用之物」。 3 疑似偽造三倍券（編號：ZZ000000，200元） 1張 丁○○ ㈠證據出處：雲林縣警察局虎尾分局109年7月28日扣押物品目錄表（聲搜字第493號卷第181頁） ㈡原審109年度保管檢字第627號（3-1） ㈢鑑定結果：經鑑定係真實。（內政部警政署刑事警察局110年3月4日刑鑑字第1100017773號鑑定書1份，原審卷二第93至95頁） 否。 4 電子產品（白色三星手機）（門號：0000000000、IMEI：000000000000000/09） 1支 王素玫 ㈠證據出處：雲林縣警察局虎尾分局109年7月28日扣押物品目錄表（聲搜字第493號卷第191頁） ㈡原審109年度保管檢字第627號（3-1） 否 

附表四：被告張菊芸於109年8月13日上午8時40分許，在雲林縣○○鎮○○0○00號居處，為警查扣之物
編號 扣押物名稱 數量 所有人 備註 沒收與否與沒收依據 1 電子產品（電子發票證明聯） 1張 張菊芸 ㈠證據出處：雲林縣警察局虎尾分局109年8月13日扣押物品目錄表（聲搜字第493號卷第173頁） ㈡原審109年度保管檢字第627號（3-1） ㈢用途：被告張菊芸使用偽造之振興三倍券購買咖啡之電子發票含交易明細、寄杯卡。（偵7019號卷第205頁，警1518號卷第54頁） 是。 刑法第38條第2項「犯罪所生之物」。 2 寄杯卡 1張 張菊芸 ㈠證據出處：雲林縣警察局虎尾分局109年8月13日扣押物品目錄表（聲搜字第493號卷第173頁） ㈡原審109年度保管檢字第627號（3-1） ㈢用途：被告張菊芸使用偽造之振興三倍券購買咖啡之電子發票含交易明細、寄杯卡。（偵7019號卷第205頁，警1518號卷第54頁） 是。 刑法第38條第2項「犯罪所生之物」。 3 電子產品（SONY手機）（無SIM卡，IMEI：000000000000000） 1支 張菊芸 ㈠證據出處：雲林縣警察局虎尾分局109年8月13日扣押物品目錄表（聲搜字第493號卷第173頁） ㈡原審109年度保管檢字第627號（3-1） ㈢用途：被告張菊芸於原審審理稱單純玩遊戲用等語。（原審卷二第423頁） 否。 4 電子產品（三星手機）（門號：0000000000、0000000000、IMEI：000000000000000/01、000000000000000/01） 1支 張菊芸 ㈠證據出處：雲林縣警察局虎尾分局109年8月13日扣押物品目錄表（聲搜字第493號卷第173頁） ㈡原審109年度保管檢字第627號（3-1） ㈡用途：被告張菊芸於原審審理稱三星手機有二個門號，被告庚○○有打電話，也有使用LINE傳圖片來等語。（原審卷二第423頁） 是。 刑法第38條第2項「犯罪所用之物」。 

附表五：其他扣案物
編號 扣押物名稱 數量 所有人 查扣地點 備註 沒收與否與沒收依據 1 電子產品（APPLE手機）（門號：0000000000） 1支 丙○○ 雲林縣○○鎮○○路000號 ㈠證據出處：雲林縣警察局虎尾分局109年10月6日扣押物品目錄表（聲搜字第493號卷第205頁） ㈡原審109年度保管檢字第627號（3-1） ㈢用途：被告丙○○於原審審理稱有用於與被告庚○○聯繫。（原審卷二第423頁） 是。 刑法第38條第2項「犯罪所用之物」。 2 電子產品（oppo手機）（序號：000000000000000 ） 1支 趙國雄 於109 年8 月13日偵訊時當庭扣押 ㈠臺灣雲林地方檢察署扣押筆錄（他1177號卷第259頁） ㈡原審109年度保管檢字第627號（3-1） ㈢非本案被告。 否。 3 電腦設備（隨身碟2 支、記憶卡2張） 4個 庚○○  ㈠保管字號：109 年度保管檢字第627號（3-1） ㈡用途：被告庚○○於原審準備程序時表示係以前做鈔票留下來的資料（原審卷一第259頁）；於本院審理稱要存國幣資料使用。（原審卷二第223頁，本院卷一第512頁） 是。 刑法第38條第2項「犯罪所用之物」。 4 疑似偽造振興三倍券 8張 甲○○（提出人）  ㈠原審109年度保管檢字第627號（3-2） ㈡鑑定書：內政部警政署刑事警察局109年8月4日刑鑑字第1090082625號鑑定書（聲搜493號卷第225至227頁） ㈢鑑定結果：經檢視送鑑疑似偽造振興三倍券（面額伍佰元）8張，其上折光變色油墨、對準印刷、顯微印刷及印刷版式均與樣張不相符，研判係偽造（取其中1張製作鑑定說明）。 ㈣用途：被告丁○○於偵訊時表示係為購買刮刮樂彩券使用。 是。 刑法第205條。 5 疑似偽造振興三倍券面額五佰元 1張 己○○（提出人）  ㈠109年度保管檢字第627號（3-2） ㈡鑑定書：內政部警政署刑事警察局109年8月11日刑鑑字第1090084795號鑑定書（聲搜493號卷第229至231頁） ㈢鑑定結果：經檢視送鑑疑似偽造振興三倍券面額伍佰元1張，其上折光變色油墨、對準印刷、顯微印刷及印刷版式均與樣張不相符，研判係偽造。 ㈣用途：被告張菊芸於警詢及偵訊時表示係為購買寄杯咖啡時使用。 是。 刑法第205條。 6 偽造三倍券（面額500元） 5張 丁○○  ㈠證據出處：雲林縣警察局109年11月20日扣押物品目錄表（警4520號卷第33頁） ㈡原審109年度保管檢字第627號（3-3） ㈡用途：被告丁○○於偵訊時表示係為購買刮刮樂彩券使用。（警4520號卷第7頁） 是。 刑法第205條。